臺灣桃園地方法院刑事判決　　　　　　　100年度訴字第551號
公　訴　人　臺灣桃園地方法院檢察署檢察官
被　　　告　藍英傑原名藍台生.
指定辯護人　本院公設辯護人陳瑞明
上列被告因違反槍砲彈藥刀械管制條例案件，經檢察官提起公訴
（100 年度偵字第11193 號），本院判決如下︰
    主  文
藍英傑未經許可，持有可發射子彈具有殺傷力之改造手槍，處有
期徒刑參年貳月，併科罰金新臺幣陸萬元，罰金如易服勞役，以
新臺幣壹仟元折算壹日。扣案如附表編號1 所示之物沒收。
    事  實
一、藍英傑明知具殺傷力之改造槍枝、子彈，為槍砲彈藥刀械管
    制條例所明定列管之違禁物，不得無故持有，竟於民國94年
    間某日，在雲林縣某處，以新臺幣（下同）2 萬2000元之代
    價向真實姓名年籍不詳綽號「延富」之成年男子取得如附表
    編號1 所示之可發射子彈具有殺傷力之仿BERETTA 廠84型半
    自動手槍製造之改造手槍1 支（獲案後槍枝管制編號000000
    0000號）及具有殺傷力之子彈1 顆。並自斯時起至100 年4
    月3 日凌晨1 時許止，基於持有具殺傷力槍彈之犯意，未經
    許可而非法持有上開槍、彈。嗣於100 年4 月3 日凌晨1 時
    許，在桃園縣桃園市○○路19巷27號4 樓藍英傑住處，藍英
    傑與其配偶楊小萍因細故爭吵，藍英傑持槍要脅欲自殘，經
    楊小萍勸阻時，不慎誤扣上開手槍扳機擊發子彈，致楊小萍
    受有右側橈骨遠端開放性骨折之傷害（過失傷害未據告訴）
    ，送醫後經醫院通報員警處理，始悉上情。
二、案經桃園縣政府警察局桃園分局移送臺灣桃園地方法院檢察
    署檢察官偵查起訴。
    理  由
一、本案所引用之供述及非供述證據，經本院依法踐行調查證據
    程序，檢察官、被告及辯護人均不爭執各該證據之證據能力
    ，且亦查無依法應排除其證據能力之情形，是後述所引用證
    據之證據能力均無疑義，先予敘明。
二、前揭事實，業據被告藍英傑迭於警詢、檢察官訊問、本院審
    理時坦承不諱（見偵查卷第5 至6 頁、39、40頁，本院卷第
    14頁反面），核與證人楊小萍於警詢、檢察官訊問之證述相
    符（見偵查卷第8 至11頁、56、57頁），並有現場及相關彈
    頭、彈殼、楊小萍受傷等照片可資佐證（見偵查卷第24至33
    頁）。又扣案如附表編號1 所示之物，經送內政部警政署刑
    事警察局鑑定結果：認如附表編號1 所示之物，係改造手槍
    （獲案後槍枝管制編號0000000000號），由仿BERETTA 廠84
    型半自動手槍製造之槍枝，換裝土造金屬槍管而成，擊發功
    能正常可供擊發適用子彈使用，認具殺傷力，有卷附內政部
    警政署刑事警察局100 年5 月18日刑鑑字第1000047345號鑑
    定書在卷可稽（見偵查卷第51、52頁），再參酌被告誤扣板
    機擊發造成楊小萍受有右側橈骨遠端開放性骨折之傷害，此
    有敏盛綜合醫院診斷證明書在卷可憑，並有扣案已擊發之彈
    殼、彈頭各1 顆可佐，益見被告持有附表編號1 所示改造手
    槍1 支、子彈1 顆均具有殺傷力無疑。可見被告前開任意性
    自白確與事實相符，堪以採信。本件事證明確，被告犯行堪
    以認定。
三、核被告所為，係犯槍砲彈藥刀械管制條例第8 條第4 項之未
    經許可，持有可發射子彈具有殺傷力之改造手槍罪、同條例
    第12條第4 項之未經許可，持有子彈罪。被告以一持有之行
    為，同時持有具有殺傷力之改造手槍、子彈，而同時觸犯上
    開2 罪名，應依刑法第55條想像競合犯之規定，從一重論以
    未經許可，持有可發射子彈具有殺傷力之改造手槍罪處斷。
    爰審酌被告無視法律之禁令，擅自購買持有上開槍、彈，並
    考量被告持有改造手槍、子彈之數量、時間長短，犯後坦承
    犯行，尚有悛悔之念，生活狀況、品行、智識程度等一切情
    狀，量處如主文所示之刑，並諭知罰金如易服勞役之折算標
    準，以資懲儆。扣案如附表編號1 所示之物，屬違禁物，應
    依刑法第38條第1 項第1 款之規定，宣告沒收。至扣案之彈
    殼、彈頭各1 顆，經被告誤觸板機發射而喪失原先子彈之作
    用與性質，已非違禁物，均不得宣告沒收。
據上論斷，應依刑事訴訟法第299 條第1 項前段，槍砲彈藥刀械
管制條例第8 條第4 項、第12條第4 項，刑法第11條前段、第55
條、第42條第3 項前段、第38條第1 項第1 款，判決如主文。
本案經檢察官吳美文到庭執行職務。
中    華    民    國   100    年    8     月    24    日
                  刑事第一庭  審判長法  官  謝順輝
                                    法  官  林虹翔
                                    法  官  張瓊華
以上正本證明與原本無異。
如不服本判決應於收受判決後10日內向本院提出上訴書狀，並應
敘述具體理由。其未敘述上訴理由者，應於上訴期間屆滿後20日
內向本院補提理由書( 均須按他造當事人之人數附繕本) 「切勿
逕送上級法院」。
                                    書記官  陳孟君
中    華    民    國   100    年    8     月    25    日
附表：
┌──┬──────────────┬──┬────────┐
│編號│  扣    案     物     品    │數量│備    註        │
├──┼──────────────┼──┼────────┤
│  1 │改造手槍，由仿BERETTA 廠84型│1 支│具殺傷力        │
│    │半自動手槍製造之槍枝，換裝土│    │                │
│    │造金屬槍管而成，擊發功能正常│    │                │
│    │可供擊發適用子彈使用，認具殺│    │                │
│    │傷力（獲案後槍枝管制編號    │    │                │
│    │0000000000號）              │    │                │
└──┴──────────────┴──┴────────┘
附錄本案論罪科刑之法條：
槍砲彈藥刀械管制條例第8條第4項
未經許可，持有、寄藏或意圖販賣而陳列第 1 項所列槍枝者，
處 3 年以上 10 年以下有期徒刑，併科新臺幣 7 百萬元以下罰
金。
槍砲彈藥刀械管制條例第12條第4項
未經許可，持有、寄藏或意圖販賣而陳列子彈者，處 5 年以下
有期徒刑，併科新台幣 300 萬元以下罰金。